臺灣高等法院高雄分院刑事判決　　　　100年度上訴字第551號
上　訴　人
即　被　告　劉誌
上列上訴人因毒品危害防制條例案件，不服臺灣高雄地方法院99
年度訴字第1726號中華民國100年2月10日第一審判決（起訴案號
：臺灣高雄地方法院檢察署99年度偵字第31529 號），提起上訴
，本院判決如下：
     主  文
上訴駁回。
    理  由
一、按不服地方法院之第一審判決而上訴者，應向管轄第二審之
    高等法院為之。上訴書狀應敘述具體理由。上訴書狀未敘述
    上訴理由者，應於上訴期間屆滿後20日內補提理由書於原審
    法院，逾期未補提者，原審法院應定期間先命補正。第二審
    法院認為上訴書狀未敘述理由或 上訴有第362條前段之情形
    者，應以判決駁回之。但其情形可以補正而未經原審法院命
    其補正者，審判長應定期間先命補正。刑事訴訟法第361 條
    、第367 條，分別定有明文。所謂不服第一審判決之具體理
    由，必係依據卷內既有訴訟資料或提出新事證，指摘或表明
    第一審判決有何採證認事、用法或量刑等足以影響判決本旨
    之不當或違法，而構成應予撤銷之具體事由，始克當之（例
    如：依憑證據法則具體指出所採證據何以不具證據能力，或
    依憑卷證資料，明確指出所為證據證明力之判斷如何違背經
    驗、論理法則）；倘僅泛言原判決認定事實錯誤、違背法令
    、量刑失之過重或輕縱，而未依上揭意旨指出具體事由，或
    形式上雖已指出具體事由，然該事由縱使屬實，亦不足以認
    為原判決有何不當或違法者（例如：對不具有調查必要性之
    證據，法院未依聲請調查亦未說明理由，或援用證據不當，
    但除去該證據仍應為同一事實之認定），皆難謂係具體理由
    ，俾與第二審上訴制度旨在請求第二審法院撤銷、變更第一
    審不當或違法之判決，以實現個案救濟之立法目的相契合，
    並節制濫行上訴（最高法院97年度台上字第892 號判決意旨
    參照）。是以上訴人之上訴書狀或補提之上訴理由書，雖有
    敘述上訴理由，惟並未具體敘述第一審判決有上述違法、不
    當情形，即與未敘述具體理由無異，其所為上訴，即不符合
    上訴之法定要件。
二、被告上訴意旨謂：上訴人即被告劉誌（下稱被告）就全部
    犯罪事實於原審中均已坦承不諱，所販賣之毒品數量甚微，
    原判決亦肯認被告犯罪後態度良好，原審量刑實屬過重，且
    未及適用刑法第59條規定減刑，被告實難甘服，難認原判決
    妥適，請撤銷原判決，另為適當之判決云云。
三、經查：
（一）本件公訴人係起訴被告劉誌明知甲基安非他命（起訴書
      誤載為安非他命）為毒品危害防制條例所列管之第二級毒
      品，依法不得販賣、持有，竟基於販賣第二級毒品甲基安
      非他命之犯意，於民國99年9 月26日中午許，在高雄市左
      營區○○○路、介壽路口，以新臺幣（下同）30,000元之
      代價，向綽號「阿姊」之姓名年籍不詳成年女子販入分裝
      成9 小包第二級毒品甲基安非他命一批（毛重合計30.92
      公克、驗後純質淨重合計27.734公克）後持有之，欲伺機
      前往高雄市區PUB 、舞廳以每包（毛重3.8 公克）4,300
      元轉賣，賺取500 元到700 元不等之利益。嗣警方於99年
      10月2 日凌晨2 時50分許，在高雄市○○區○○路266 號
      前因見劉誌峰行跡可疑上前攔檢盤查，其因心虛自褲子右
      前口袋將上開9 小包第二級毒品甲基安非他命丟棄地上，
      警方目擊後始循線查悉前情等事實（見起訴書），而原審
      則以上開犯罪事實予以論罪科刑，並於理由內敘明：「上
      開事實，業據被告於偵查、本院審理中坦承：扣案毒品（
      共9 包）係以30,000元向綽號「阿姐」買的，每包買入價
      格約為3,750 元（其中0.4 公克1 包係額外贈送），準備
      每包以4,300 元賣給不特定之人，每包約賺500 到700 元
      等情不諱（見警卷第1 至5 頁、偵卷第4 、5 頁及本院卷
      第36、46頁），並有高雄市警察局保安警察大隊迅雷中隊
      扣押筆錄、扣押物品目錄表、扣案物照片等在卷可證；而
      被告為警察查獲後，經警採其尿液送驗後，安非他命類藥
      物、搖頭丸、鴉片類及愷他命檢驗均呈陰性反應，有尿液
      採證代碼表、高雄市立凱旋醫院濫用藥物尿液檢驗報告（
      見本院卷第15、16頁）；且扣案之淡黃色晶體9 包經送內
      政部警政署刑事警察局以氣相層析/ 質譜分析法、核磁共
      振分析法鑑驗結果：編號A1至A9：經檢視均為淡黃色晶體
      ，外觀型態均相似，隨機抽取編號A1鑑定。（一）驗前總
      毛重30.92 公克（包裝塑膠袋總重約2.34公克）。（二）
      編號A1：1.淨重3. 56 公克，取0.28公克鑑定用罄，餘3.
      28公克。2.檢出二級毒品「甲基安非他命成分」（Metham
      phetamine ）。3.純度約98% 。（三）依據抽測純度值，
      推估編號A1至A9均含甲基安非他命之驗前總純質淨重約28
      公克，亦有卷附該局99年10月20日刑鑑字第0990143887號
      鑑定書可考（見偵卷第45頁），足徵該等扣案物確屬第二
      級毒品甲基安非他命無訛，堪認被告任意性自白與事實相
      符，而足以採信。綜上，本案事證明確，被告犯行，洵堪
      認定」等語（見原判決第2 至3 頁），業已詳敘其所憑證
      據及認定理由，從形式上觀察，原判決並無認定事實錯誤
      或違背法令之情形。
  (二)又刑事審判旨在實現刑罰權之分配的正義，故法院對有罪
      被告之科刑，應符合罪刑相當之原則，使輕重得宜，罰當
      其罪，以契合社會之法律感情，此所以刑法第57條明定科
      刑時應審酌一切情狀，尤應注意該條所列10款事項以為科
      刑輕重之標準，俾使法院就個案之量刑，能斟酌至當（最
      高法院97年度台非字第216 號判決意旨參照）。而「量刑
      輕重係屬事實審法院得依職權自由裁量之事項，苟已斟酌
      刑法第57條各款所列情狀而未逾越法定刑度，不得遽指為
      違法」（最高法院72年度台上字第6696號判例意旨參照）
      。原判決認定本件因被告於偵、審中，對上述所有犯行自
      白，乃適用毒品危害防制條例第17條第2 項規定減輕其刑
      ，復於理由內敘明：「審酌被告明知甲基安非他命為政府
      明令禁止持有、販賣之第二級毒品，且易使人上癮，竟為
      牟私利而販賣甲基安非他命，殘害國民身心健康，足使社
      會施用毒品人口增加，造成社會成本無端浪費，減損勞動
      生產力，所為實屬不該；惟考量被告坦認犯行，販售第二
      級毒品之數量、幸尚未販出即經警查獲，及其犯罪之動機
      、目的、手段、智識程度、生活狀況等一切情狀，量處有
      期徒刑3 年6 月」（見原判決第3 頁）。按行為人犯罪後
      之態度不同，審酌量刑時自有不同之考量，且量刑輕重係
      屬事實審法院得依職權自由裁量之事項，本案原審已斟酌
      刑法第57條各款所列情狀而未逾越法定刑度，自不得遽指
      為違法。
（三）再按刑法第59條之酌量減輕其刑，必於犯罪之情狀，在客
      觀上足以引起一般同情，認為即予宣告法定低度刑期，猶
      嫌過重者，始有其適用，至於被告無前科，素行端正，子
      女眾多等情狀，僅可為法定刑內從輕科刑之標準，不得據
      為酌量減輕之理由（最高法院51年台上字第899 判例意旨
      參照）；而原判決於量刑時，已就上訴人之犯罪情節及上
      訴人犯罪後之態度，已與被害人家屬成立和解，賠償損害
      等一切情狀，予以綜合考量，並依累犯及自首之規定加減
      其刑後，在法定刑內科處其刑。上訴意旨既未指摘原判決
      科刑有何違背法令，單純就科刑輕重為爭執，並請求依刑
      法第59條酌減其刑，自非適法之第三審上訴理由（最高法
      院74年台上字第5236號判例意旨參照）。查被告雖無前科
      ，但其販賣第二級毒品甲基安非他命危害重大，其犯罪情
      狀，在客觀上，顯不足以引起一般同情，認為即予宣告法
      定低度刑期，猶嫌過重，且原判決於量刑時，已就被告犯
      罪情節及犯罪後態度等一切情狀，予以綜合考量，並依毒
      品危害防制條例第17條第2 項減輕其刑後，已在法定刑內
      科處最低度之刑。上訴意旨既未指摘原判決科刑有何違背
      法令，單純就科刑輕重為爭執，並請求依刑法第59條酌減
      其刑，揆諸前揭最高法院判例意旨，自非適法之第二審上
      訴之具體理由。
四、綜上所述，本件被告上訴理由並未依據卷內既有訴訟資料或
    提出新事證，指摘或表明第一審判決有何採證認事、用法或
    量刑等足以影響判決本旨之不當或違法，而構成應予撤銷之
    具體事由，依上開說明，本件上訴顯無具體理由而不合法定
    程式，應予駁回，並不經言詞辯論為之。
據上論斷，應依刑事訴訟法第367條前段、第372條，判決主文。
中    華    民    國   100    年    5     月    2     日
                  刑事第十一庭  審判長法  官  翁慶珍
                                      法  官  孫啟強
                                      法  官  石家禎
以上正本證明與原本無異。
如不服本判決應於收受本判決後10日內向本院提出上訴書狀，其
未敘述上訴理由者，並得於提起上訴後10日內向本院補提理由書
狀（均須按他造當事人之人數附繕本）「切勿逕送上級法院」。
中    華    民    國   100    年    5     月    2     日
                                      書記官  黃月瞳